# 请教陈版主，银承贴现息支出在划到投资收益后现金流量表在哪里反应

提问人：desolatewind0 时间：2021-11-04 22:01:53
对于划到应收款项融资下的银承票据，贴现时贴现利息支出反应到“投资收益-处置应收款项融资”中，银承贴息支出在旧准则下体现在财务费用里，相应的现金流量表体现在“分配股利、利润或偿付利息所支付的现金”中。现在新准则下现金流量表是否应该体现到“收回投资收到的现金”里，相当于处置以公允价值计量且其变动计入其他综合收益的金融资产 产生的投资损失？还是继续维持原来的处理，因为实质业务未有变化，只是会计科目新旧准则的转换？

回答人：chenyiwei
满足终止确认条件的银行承兑汇票贴现，贴现时应按收回款项的净额列入“销售商品、提供劳务收到的现金”，不应将贴现息单独列入投资或筹资活动的现金流量。这一点在原金融工具准则下也是如此。